# 期末计提短期借款的利息

提问人：xychen02 时间：2020-03-17 14:29:25
财政部在 2019 年 4 月 30 日发布的《关于修订印发 2019 年度一般企业财务报表格式的通知》（财会【 2019 】 6 号）中，专门对执行新金融工具准则的一般企业的应收利息（应付利息）的处理作了进一步明确，要求“应收利息（应付利息）仅反映相关金融工具已到期可收取（应支付）但于资产负债表日尚未收到（尚未支付）的利息。基于实际利率法计提的金融工具的利息应当包含在相应金融工具的账面价值中。”按照这个理解，期末计提的短期借款的利息也要放在短期借款，不能像之前放在应付利息了？比较数据是否需要追溯调整？

回答人：chenyiwei
可以这样理解，期末预提的尚未到付息日的利息应列报为“短期借款——应计利息”，但因为这是新旧准则的会计政策差异，故无需调整前期比较数据。